最高法院刑事判決　　　　　　　　　　　　　　　八十八年度台上字第三六八四號
　　上　訴　人　甲○○
　　選任辯護人　李建賢律師
右上訴人因強盜等罪案件，不服台灣高等法院中華民國八十七年十月十五日第二審判
決（八十七年度上訴字第三○四四號，起訴案號：台灣台北地方法院檢察署八十六年
度偵字第二四九七八號），提起上訴，本院判決如左：
    主  文
上訴駁回。
    理  由
一加重準強盜罪部分：
按刑事訴訟法第三百七十七條規定，上訴於第三審法院，非以判決違背法令為理由，
不得為之。是提起第三審上訴，應以原判決違背法令為理由，係屬法定要件。如果上
訴理由狀並未依據卷內訴訟資料，具體指摘原判決不適用何種法則或如何適用不當，
或所指摘原判決違法情事，顯與法律規定得為第三審上訴理由之違法情形，不相適合
時，均應認其上訴為違背法律上之程式，予以駁回。本件原判決維持第一審依牽連犯
關係，從一重論處上訴人甲○○帶兇器竊盜（主文漏載「竊盜」二字，應予補正）
，因脫免逮捕，而當場施以強暴累犯罪刑之判決，駁回其在第二審之上訴。已詳認
定犯罪事實之依據及憑以認定之理由，並對上訴人否認犯罪之辯詞，如何不足採信，
均已依據卷內資料予以指駁及說明，從形式上觀察，原判決並無任何違背法令之處。
按連續犯之構成，係以基於概括之犯意，連續數行為而觸犯構成要件相同之罪名為要
件。業經司法院大法官會議釋字第一五二號解釋在案。上訴人所犯加重竊盜罪與加重
準強盜罪，二者罪名及犯罪構成要件均不相同，自不能成立連續犯。上訴意旨指原判
決予以分論併罰違法云云，尚非有據。又就加重準強盜部分，上訴人原係帶兇器竊
盜，嗣因脫免逮捕，而當場施以強暴，始變成加重準強盜罪，則原判決事實欄記載上
訴人承其意圖為自己不法所有之概括犯意，僅係在述加重準強盜罪前半段之竊盜部
分，與理由說明其所犯連續竊盜與加重準強盜罪，犯意各別，罪名不同，應分論併罰
，難謂矛盾。又原判決係依上訴人在警訊與偵查中之供述及扣案起子，而認定上訴人
以起子打開被害人郭彩鑾住宅門鎖（未破壞）入屋行竊，並非僅以上訴人之自白為唯
一證據。且原判決既未認定上訴人以起子破壞門、鎖，則該被害人於偵審中指稱門、
鎖未遭破壞及扣案起子經原審勘驗無折損，自不足為上訴人有利之證據。又該被害人
於原審訊以有無看到上訴人當時拿螺絲起子，係答稱：「他與我扭打時沒拿出來，但
在馬路上我看到他拿起子打路人……」（見原審卷四十六頁背面），亦無上訴意旨所
指被害人於逮捕上訴人時，未見上訴人持有扣案起子之記載。上訴意旨或未依據卷證
資料，具體指摘原判決如何違背法令，或置原判決之論於不顧，仍執陳詞為事實上
之爭辯，並對原審採證認事之職權行使及合法之法律適用，任意指摘，難謂已符合首
揭法定上訴要件，其上訴違背法律上之程式，應予駁回。
二加重竊盜部分：
按刑事訴訟法第三百七十六條所列各罪之案件，經第二審判決者，不得上訴於第三審
法院，法有明文。本件上訴人加重竊盜部分，原審係依刑法第三百二十一條第一項第
三款論處罪刑，核屬刑事訴訟法第三百七十六條第二款之案件，依首開說明，既經第
二審判決，自不得上訴於第三審法院，上訴人竟復提起上訴，顯為法所不許。
據上論結，應依刑事訴訟法第三百九十五條前段，判決如主文。
中      華      民      國    八十八    年      七      月      八      日
                              最高法院刑事第七庭
                                  審判長法官  謝  家  鶴
                                        法官  洪  文  章
                                        法官  花  滿  堂
                                        法官  陳  世  淙
                                        法官  洪  佳  濱
      右正本證明與原本無異
                                              書  記  官
中      華      民      國    八十八    年      七      月     十七     日
